【裁判字號】    99,訴,1953
【裁判日期】    990903
【裁判案由】    毒品危害防制條例
【裁判全文】
臺灣臺中地方法院刑事判決              99年度訴字第1953號
公  訴  人  臺灣臺中地方法院檢察署檢察官
被      告  乙○○
上列被告因違反毒品危害防制條例案件，經檢察官提起公訴（99
年度毒偵字第1493號），被告於準備程序中為有罪陳述，經本院
合議庭裁定由受命法官依簡式審判程序獨任審理，判決如下：
    主    文
乙○○施用第一級毒品，累犯，處有期徒刑捌月。
    犯罪事實
一、乙○○前於民國86年間因違反肅清煙毒條例等案件，經本院
    以85年度訴字第2687號判決判處應執行有期徒刑4 年5 月確
    定，於86年3 月7 日入監執行，於89年10月21日縮短刑期假
    釋出監，於假釋期間之91年間因另犯竊盜案件，經本院以91
    年度中簡上字第247 號判決判處有期徒刑1 年確定（嗣再經
    本院以96年度聲減字第4011號裁定減刑為有期徒刑6 月確定
    ），並撤銷上開假釋執行殘刑2 年6 月又10日，二者合併執
    行，於96年10月7 日縮刑期滿，於96年10月14日執行完畢出
    監；另因施用毒品案件，經本院以97年度毒聲字第173 號裁
    定送觀察勒戒，因認有繼續施用毒品傾向，再經本院以97年
    度毒聲字第365 號裁定令入戒治處所施以強制戒治，於98年
    2 月16日停止強制戒治釋放（指揮書執畢日期為98年4 月20
    日），並經臺灣臺中地方法院檢察署檢察官於98年2 月23日
    以98年度戒毒偵字第36號為不起訴處分確定。詎仍不知悔改
    ，明知海洛因係屬毒品危害防制條例第2 條第2 項第1 款所
    定之第一級，不得持有、施用，竟於前開強制戒治執行完畢
    釋放後5 年內，基於施用海洛因之犯意，於99年1 月24日上
    午9 時許，在臺中市○區○○路上之臺中公園廁所內，以將
    海洛因摻入注射針筒內注射身體之方式，施用海洛因1 次。
    嗣於99年1 月25日下午6 時許，在臺中市○區○○路與學府
    路口前因涉嫌中興大學竊盜案件而為警攔查，在其上開施用
    第一級毒品海洛因之犯罪未為有偵查權限之機關或人員發覺
    前，乙○○即主動供述其上開施用海洛因之犯行，並同意接
    受採集尿液送驗，結果呈嗎啡陽性反應。
二、案經臺中市警察局第三分局報請臺灣臺中地方法院檢察署檢
    察官偵查起訴。
    理    由
一、本件被告乙○○所犯係死刑、無期徒刑、最輕本刑為3 年以
    上有期徒刑以外之罪，其於準備程序中就被訴事實為有罪之
    陳述，經受命法官告知簡式審判程序之旨，並聽取公訴人及
    被告之意見後，本院合議庭認為適宜由受命法官獨任進行簡
    式審判程序，依刑事訴訟法第273 條之1 第1 項規定，裁定
    由受命法官獨任進行審判程序，合先敘明。
二、上開犯罪事實，業據被告乙○○於警詢及本院準備、審理時
    坦承不諱，且被告經警徵得其同意所採集之尿液經送請中山
    醫學大學附設醫院檢驗科藥物檢測中心檢驗結果，呈嗎啡陽
    性反應，有該中心99年2 月11日尿液檢驗報告及臺中市警察
    局第三分局採集尿液鑑定同意書、尿液與真實姓名對照表各
    1 紙附卷可稽（見警卷第1 、6 、7 頁），是被告之自白核
    與事實相符，應堪採信。本案事證明確，被告施用第一級毒
    品海洛因1 次之犯行，洵堪認定。
三、按觀察、勒戒或強制戒治執行完畢釋放後，5 年內再犯毒品
    危害防制條例第10條施用毒品之罪者，應依法追訴，毒品危
    害防制條例第23條第2 項定有明文。本件被告前因施用毒品
    案件，經本院以97年度毒聲字第173 號裁定送觀察勒戒，因
    認有繼續施用毒品傾向，再經本院以97年度毒聲字第365 號
    裁定令入戒治處所施以強制戒治，於98年2 月16日停止強制
    戒治釋放（指揮書執畢日期為98年4 月20日），並經臺灣臺
    中地方法院檢察署檢察官於98年2 月23日以98年度戒毒偵字
    第36號為不起訴處分確定等情，有臺灣臺中地方法院檢察署
    刑案資料查註紀錄表、全國施用毒品案件紀錄表及臺灣高等
    法院被告前案紀錄表各1 份在卷可參，是被告於上開強制戒
    治執行完畢釋放後，5 年內再犯本件施用第一級毒品之犯行
    ，依前開法條之規定，自應依法追訴、處罰。
四、核被告乙○○所為，係犯毒品危害防制條例第10條第1 項之
    施用第一級毒品海洛因罪。其持有第一級毒品海洛因之低度
    行為，為施用第一級毒品海洛因之高度行為所吸收，不另論
    罪。另被告前於86年間因違反肅清煙毒條例等案件，經本院
    以85年度訴字第2687號判決判處應執行有期徒刑4 年5 月確
    定，於86年3 月7 日入監執行，於89年10月21日縮短刑期假
    釋出監，於假釋期間之91年間因另犯竊盜案件，經本院以91
    年度中簡上字第247 號判決判處有期徒刑1 年確定（嗣再經
    本院以96年度聲減字第4011號裁定減刑為有期徒刑6 月確定
    ），並撤銷上開假釋執行殘刑2 年6 月又10日，二者合併執
    行，於96年10月7 日縮刑期滿，於96年10月14日執行完畢出
    監乙節，有上開前案紀錄表1 份在卷可憑，其於徒刑執行完
    畢後，5 年內故意再犯本件有期徒刑以上之本罪，為累犯，
    應依刑法第47條第1 項之規定，加重其刑。再被告於99年1
    月25日下午6 時許，在臺中市○區○○路與學府路口前因涉
    嫌中興大學竊盜案件而為警攔查時，並無查扣得任何毒品或
    供施用毒品之工具，且被告在承辦警員未發現有確切之根據
    得為合理懷疑其犯罪前，即主動供述其上開施用海洛因之犯
    行，並同意接受採集尿液送驗而願接受裁判乙節，有被告知
    警詢筆錄、上開採集尿液鑑定同意書、本院電詢承辦警員戚
    本弘之電話紀錄表各1 份在卷可憑（見警卷第3 、7 頁、本
    院卷第11頁），是以被告對於未經發覺之犯罪自首而接受裁
    判，合於刑法第62條前段規定之自首要件，爰依法減輕其刑
    ，並依刑法第71條第1 項規定先加後減之。爰審酌被告前經
    觀察、勒戒及強制戒治程序，再經法院判處罪刑後，仍未能
    徹底戒絕毒品，再犯本件施用第一級毒品犯行，足見其戒絕
    毒癮之意志不堅，未能體悟施用毒品對自己、家人造成之傷
    害及社會之負擔，惟念其犯後尚知坦承犯行，態度良好，及
    施用毒品乃戕害自身健康，尚未直接危害他人，反社會性不
    高等一切情狀，量處如主文所示之刑，以資懲儆。
據上論斷，應依刑事訴訟法第273 條之1 第1 項、第299 條第1
項前段，毒品危害防制條例第10條第1 項，刑法第11條前段、第
47條第1 項、第62條前段，判決如主文。
本案經檢察官甲○○到庭執行職務。
中    華    民    國    99    年    9     月    3     日
                  刑事第十七庭  法  官  陳玉聰
以上正本證明與原本無異。
如不服本判決，應於收受送達後10日內向本院提出上訴書狀（應
敘述具體理由並附繕本）。上訴書狀如未敘述理由，應於上訴期
間屆滿後20日內補提理由書於本院。
                                書記官  何俞瑩
中    華    民    國    99    年    9     月    3     日
附錄本判決論罪科刑之法條：
毒品危害防制條例第10條第1項
施用第一級毒品者，處6月以上5年以下有期徒刑。

司法院資訊處製作；財團法人民間司法改革基金會備份。
